【裁判字號】    95,訴,1341
【裁判日期】    950315
【裁判案由】    清償借款
【裁判全文】
臺灣臺北地方法院民事判決              95年度訴字第1341號
原      告  萬泰商業銀行股份有限公司
法定代理人  乙○○
訴訟代理人  甲○○
被      告  顏進興即榮福實業社
被      告  丙○○
上列當事人間請求清償借款事件，經本院於民國95年3月15日言
詞辯論終結，判決如下：
    主  文
被告應連帶給付原告新台幣壹佰貳拾捌萬柒仟零貳拾貳元，自民
國95年1月23日起至清償日止，按週年利率百分之七點七五計算
之利息，暨自民國95年2月24日起至清償日止，逾期在六個月以
內者，按上開利率百分之十，逾期六個月以上者，超逾部分按上
開利率百分之二十計付違約金。
訴訟費用由被告連帶負擔。
本判決於原告以新台幣肆拾萬元或同面額之中央政府建設公債
九十二年度甲類第二期債票為被告供擔保後，得假執行。
    事實及理由
一、按當事人得以合意定第一審管轄法院，但以關於由一定法律
    關係而生之訴訟為限，前項合意，應以文書為之，民事訴訟
    法第24條定有明文。依被告簽具與原告之綜合授信約定書第
    13條約定，兩造合意以本院為本契約涉訟時之第一審管轄法
    院，是以原告向本院提起本件清償借款之訴，核與首揭規定
    ，尚無不合。
二、本件原告起訴主張：被告顏進興即榮福實業社於民國94年10
    月11日邀被告丙○○為連帶保證人，向原告借款新台幣（下
    同）1,500,000元，約定自94年10月12日起至97年10月12日
    止分三十六期，以每個月為一期，依年金法按期攤還本息。
    如經票據交換所通知拒絕往來，全部借款視為到期，除仍按
    上開利率計息外，凡逾期清償在6個月以內者，按前開利率
    10﹪，超過6個月者，超逾部分按前開利率20﹪計付違約金
    。惟被告顏進興即榮福實業社經票據交換所通知拒絕往來，
    依授信約定書第5條第2款約定，已喪失期限利益，債務應視
    為全部到期。於原告將借款人之存款餘額主張抵銷後，計尚
    積欠本金1,287,022元及自95年1月23日起至清償日止，按週
    年利率7.75%計算之利息，暨自95年2月24日起至清償日止，
    逾期在六個月以內者，按上開利率百分之十，逾期六個月以
    上者，超逾部分按上開利率百分之二十計付違約金等情，爰
    依借款契約及連帶保證契約，求為命被告連帶給付
    1,287,022元及上開利息、違約金。
    被告則以：被告顏進興即榮福實業社係因遭他人惡意止付，
    致不能依約還款成為拒絕往來戶，希望原告能夠同意延長還
    款期限及利率等語，資為抗辯。而聲明求為原告之訴駁回。
三、原告主張之上開事實，業據提出借據、授信約定書、票據信
    用資料查覆單等件為證（本院卷第9頁至第13頁），並為被
    告所不爭，堪信為真實。至被告所抗辯其係因他人惡意止付
    致其成為拒絕往來戶云云，僅為被告遭到票據交換所拒絕往
    來之原因，被告既經票據交換所列為拒絕往來戶，則被告對
    原告之上開債務即應視為全部到期。被告此部分抗辯，自不
    足取。被告顏進興即榮福實業社既未依約還款，自應負清償
    借款之責，被告丙○○亦應負連帶給付責任。
四、綜上所述，原告依系爭借款契約及連帶保證契約，請求被告
    連帶給付1,287,022元及如主文第一項所示之利息及違約金
    ，洵屬有據，應予准許。
五、原告陳明願供擔保，聲請宣告假執行，合於法律規定，爰酌
    定相當之擔保金額宣告之。
六、據上論結，原告之訴為有理由，依民事訴訟法第85條第2項
    及第390條第2項，判決如主文。
中    華    民    國    95    年    3     月    15    日
                        臺灣臺北地方法院民事第三庭
                                法  官  黃書苑
以上正本係照原本作成。
如對本判決上訴，須於判決送達後二十日之不變期間內，向本院
提出上訴狀。
中    華    民    國    95    年    3     月    15    日
                                書記官  趙郁涵


司法院資訊處製作；財團法人民間司法改革基金會備份。
